# 关于委托贷款的列报

提问人：wx_63857404a8fa 时间：2023-08-04 17:05:30
A类金融公司与B类金融公司达成委托贷款协议，向B借入 1 亿购买独立第三方C的私募债券，贷款及债券均为 1 年期。
该私募债券由B类金融公司担保发行，本息强制兑付。
A类金融公司在整笔业务中仅收取业务操作费，借款及私募债券合同背靠背签订、付息频次，利率及金额及时间均一致。
A类金融公司评估B担保实力时，债券违约几率极低。
版主，请问下列关于资产和负债列报是否妥当。
1.将B类金融公司委托贷款列报为其他应付款。而非短期借款
2.将C的债券列报为其他应收款。而非 其他流动资产-债券投资
3.利息为代收代付，无增值税进项税，申报了增值税销项。
审计时具体咨询业务部门，该业务并无实质商业目的，纯粹为通道代理业务，A所在集团在集团层面协助B所在集团发放纾困资金，两家集团同属于同一国资系统。
A公司称该业务无实质商业目的，相关违约风险极低，故在往来款中列报，体现了资金往来的实质。

回答人：chenyiwei
1 、可以。
2 、因为A是C私募债券的持有人，所以还是应当列报为其他流动资产。
3 、税务处理问题建议咨询税务专业人士意见。